# Linneu Magno Lopes de Sousa

24 anos, Brasileiro, Solteiro. Contatos:

Email: linneu.dm@gmail.com - Tel: 89 9 9988-4192

Rua Fidalma Martins de Carvalho, 4355, Bloco 20, Ap. 102. Teresina-Piauí.

Alguns dos trabalhos desenvolvidos: <a href="https://linneudm.github.io/">https://linneudm.github.io/</a>



### Resumo das Qualificações

Desenvolvedor FullStack, Python (Django), Javascript (Vue JS, React JS, React Native), Git.

## Analista/Programador

Inglês Avançado (Leitura e Pequenos Diálogos). Possui experiência em desenvolvimento web utilizando linguagens de programação como Python (Django), Ruby (Rails). Experiência em programação com a Linguagem Java, desenvolvimento front-end utilizando os frameworks Vue JS e React JS, além de aplicações mobile React Native. Possui conhecimento em controle de versões Git. Possui conhecimento em SGBD MySQL, PostegreSQL. Trabalha utilizando a metodologia de desenvolvimento ágil Scrum.

## Formação

Sistemas de Informação, Universidade Federal do Piauí, concluiu em 14/08/2018.

# Experiência

Desenvolvedor Fullstack, em: **InfoG2 Tecnologia**. De 03/2019 até hoje. Atividades: Desenvolvimento e manutenção de sistemas web utilizando Python (Django), Javascript (Jquery e VueJS) e Postgresql, além de realizar também o deploy das aplicações utilizando a ferramenta de CI/CD BuddyWorks.

Estagiário, em: Centro Tecnológico de Informática (CTI) - UFPI. De: 03/2017 a 07/2017.

Atividades: Desenvolvimento de um sistema web (CMS) para o Sindicato dos Trabalhadores da UFPI de Picos.

Desenvolvedor, em: UFPI. De: 07/2017 a 11/2017.

Atividades: Desenvolveu, durante o trabalho de conclusão de curso, um sistema de auxílio ao nutricionista – SysNut.

Website para a Clínica Casil como **Desenvolvedor Autônomo**. De: 08/2016 a 02/2017.

Atividades: Desenvolveu como fullstack um site para a Clínica Casil.

### Informações adicionais:

GestorBox.

Descrição: Concluiu com êxito o Programa "GestorBox" no periodo de 07/05/2015 a 20/05/2015 totalizando carga horária de 30 horas.

Minicurso de Python.

Descrição: Participou do minicurso de Python ministrado durante o VII Simpósio de Sistemas de Informação da UFPI.

Git e GitHub para Iniciantes.

Descrição: Concluiu com êxito o curso "Git e GitHub para iniciantes" ministrado pelo professor Willian Justen de Vasconcellos.

Python 3 na Web com Django (Básico e Intermediário).

Descrição: Concluiu com êxito o curso "Python 3 na Web com Django (Básico e Intermediário)" ministrado pelo professor Gileno Alves Santa Cruz Filho.

Criando poderosas API's RESTful com Django Rest Framework

Descrição: Concluiu com êxito o curso "Criando poderosas API's RESTful com Django Rest Framework" ministrado pelo professor Gregory Pacheco.

Ruby On Rails – Curso Completo.

Descrição: Concluiu com êxito o curso "Ruby On Rails – Curso Completo" ministrado pelo professor Jackson Pires.

Python 3 Avançado.

Descrição: Concluiu com êxito o curso "Python 3 Avançado" ministrado pelo professor Marcos Castro.

Java SE Desktop Application with Swing, JPA and Maven.

Descrição: Concluiu com êxito o curso "Java SE Desktop Application with Swing, JPA and Maven" ministrado pelo professor Holczer Balazs.

JAVASCRIPT, JQUERY, AJAX e JSON Aprendendo a partir do zero.

Descrição: Concluiu com êxito o curso "Python 3 Avançado" ministrado pelo professor Moacir Casemiro.